【裁判字號】    99,訴,3001
【裁判日期】    991026
【裁判案由】    毒品危害防制條例
【裁判全文】
臺灣板橋地方法院刑事判決              99年度訴字第3001號
公  訴  人  臺灣板橋地方法院檢察署檢察官
被      告  甲○○
上列被告因違反毒品危害防制條例案件，經檢察官提起公訴（99
年度毒偵字第6267號），被告於本院準備程序中就被訴事實為有
罪之陳述，經告知被告簡式審判程序之旨，並聽取當事人之意見
後，本院裁定進行簡式審判程序，判決如下：
    主  文
甲○○施用第一級毒品，累犯，處有期徒刑拾月。扣案之注射針
筒壹支沒收。
    事  實
一、甲○○前因施用毒品案件，經臺灣士林地方法院以89年度毒
    聲字第798 號裁定送觀察、勒戒後，因認無繼續施用毒品傾
    向，而於89年4 月25日觀察、勒戒執行完畢釋放出所，並經
    臺灣士林法院檢察署檢察官於同日以89年度毒偵字第1124號
    不起訴處分確定。其於上開觀察、勒戒執行完畢釋放後之5
    年內，又因施用毒品案件，經本院以90年度簡字第181 號判
    決判處有期徒刑6 月確定，復因侵占案件，經本院以90年度
    易字第1340號判決判處有期徒刑4 月確定，併與前開有期徒
    刑6 月定應執行刑有期徒刑9 月，於91年7 月25日縮刑期滿
    執行完畢。再因施用毒品案件，經本院以93年度訴字第1096
    號判決判處應執行有期徒刑1 年2 月確定；另因犯竊盜及偽
    造文書案，經臺灣臺東地方法院以94年度易字第291 號判決
    分別判處有期徒刑9 月、6 月，應執行有期徒刑1 年確定，
    嗣經同院以96年度聲減字第232 號裁定減刑為有期徒刑4 月
    又15日、3 月，應執行有期徒刑6 月確定，上開案件接續執
    行，於96年11月27日縮刑期滿執行完畢。詎猶不思戒絕毒癮
    ，竟基於施用第一級毒品海洛因之犯意，於99年8 月5 日18
    時許，在臺北縣三重市中正堂圖書館某處，以注射針筒注射
    海洛因之施用方式，施用海洛因1 次。嗣於99年8 月5 日19
    時40分許，為警在臺北縣三重市○○○街146 號前查獲，並
    扣得其所有供施用上揭海洛因所用之注射針筒1 支，並經採
    集其之尿液送驗後，呈鴉片類嗎啡陽性反應，而查知上情。
二、案經臺北縣政府警察局三重分局移送臺灣板橋地方法院檢察
    署檢察官偵查起訴。
    理  由
一、按除被告所犯為死刑、無期徒刑、最輕本刑為3 年以上有期
    徒刑之罪或高等法院管轄第一審案件者外，於第一次審判期
    日前之準備程序進行中，被告先就被訴事實為有罪之陳述時
    ，審判長得告知被告簡式審判程序之旨，並聽取當事人、代
    理人、辯護人及輔佐人之意見後，裁定進行簡式審判程序，
    刑事訴訟法第273 條之1 第1 項定有明文。經核本件被告所
    犯係死刑、無期徒刑、最輕本刑為3 年以上有期徒刑以外之
    罪，其於準備程序中就被訴事實為有罪之陳述，經法官告知
    簡式審判程序之旨，並聽取公訴人、被告之意見後，本院爰
    依首揭規定，合議裁定由受命法官獨任進行簡式審判程序，
    合先敘明。
二、上揭犯罪事實，業據被告甲○○於偵查及本院審理時坦承不
    諱，又其於經警查獲後所採集之尿液檢體，經臺灣檢驗科技
    股份有限公司以氣相層析質譜儀法鑑定結果，呈嗎啡陽性反
    應，有臺北縣政府警察局三重分局查獲毒品案件被移送者姓
    名、代碼對照表（編號代碼C0000000）及該公司出具之濫用
    藥物檢驗報告（報告日期：2010/8 /23，報告編號：UL/201
    0/80192 ）各1 份附卷可稽，此外，復有扣案被告所有之注
    射針筒1 支暨照片1 張可參，足認被告自白與事實相符，堪
    予採信。又被告前曾因施用毒品，受如事實欄所載之觀察、
    勒戒及科刑情形，有臺灣高等法院被告前案紀錄表1 份附卷
    可按，被告本件施用毒品之時間，雖距離初犯於89年4 月25
    日觀察、勒戒執行完畢已逾5 年，惟其前既已於5 年內再犯
    施用毒品案件，依最高法院97年度第5 次刑事庭會議紀錄結
    論，被告為本案施用毒品之犯行，係3 犯以上，已非現行毒
    品危害防制條例第23條第2 項規定之「5 年後再犯」之類型
    ，不得適用觀察、勒戒或強制戒治之程序，而應依法訴追處
    罰。是本件事證明確，被告犯行洵堪認定，應予依法論科。
三、核被告甲○○所為，係犯毒品危害防制條例第10條第1 項之
    施用第一級毒品罪。其於施用前持有海洛因之低度行為，應
    為施用之高度行為所吸收，不另論罪。又被告有事實欄所載
    之科刑紀錄與執行情形，有臺灣高等法院被告前案紀錄表1
    份在卷可查，其於有期徒刑執行完畢後5 年以內，故意再犯
    本件有期徒刑以上之罪，為累犯，應依刑法第47條第1 項之
    規定加重其刑。爰審酌被告前已因施用毒品案件經觀察、勒
    戒，業如上述，其仍不知戒除施用毒品之惡習，再犯本案，
    顯見其自制力薄弱，自應施以相當之刑罰，以期收教化之功
    能，惟其施用毒品之犯行係戕害自身健康，對於他人生命、
    身體、財產等法益，尚未查得重大直接危害，暨其犯罪之動
    機、目的、手段、犯後坦承犯行、態度良好等一切情狀，量
    處如主文所示之刑，以示懲儆。至公訴人請求量處有期徒刑
    11月，核屬過重，本院認以量處如主文所示之刑為適當，附
    此敘明
四、扣案之注射針筒1 支，係被告所有且供本件施用海洛因犯行
    所用之物，業據其供承在卷（本院卷第27頁反面），爰依刑
    法第38條第1 項第2 款之規定宣告沒收。
據上論斷，應依刑事訴訟法第273 條之1 第1 項、第299 條第1
項前段，毒品危害防制條例第10條第1 項，刑法第11條前段、第
47條第1項、第38條第1 項第2 款，判決如主文。
本案經檢察官張瑞玲到庭執行職務。
中    華    民    國    99    年    10    月    26    日
                  刑事第十六庭      法  官    魏俊明
上列正本證明與原本無異。
如不服本判決，應於判決送達後10日內敘明上訴理由，向本院提
出上訴狀 (應附繕本) ，上訴於臺灣高等法院。其未敘述上訴理
由者，應於上訴期間屆滿後20日內向本院補提理由書「切勿逕送
上級法院」。
                                    書記官    陳香君
中    華    民    國    99    年    10    月    26    日
附錄本案論罪科刑法條全文：
毒品危害防制條例第10條
施用第一級毒品者，處6 月以上5 年以下有期徒刑。
施用第二級毒品者，處3 年以下有期徒刑。

司法院資訊處製作；財團法人民間司法改革基金會備份。
